【裁判字號】    97,交訴,8
【裁判日期】    970915
【裁判案由】    肇事遺棄罪等
【裁判全文】
臺灣桃園地方法院刑事判決               97年度交訴字第8號
公  訴  人  臺灣桃園地方法院檢察署檢察官
被      告  乙○○
                      巷30號.
                    （另案於臺灣臺北監獄執行中）
上列被告因肇事遺棄等案件，經檢察官提起公訴（96年度調偵字
第557 號、偵字第27811 號），本院判決如下：
    主  文
乙○○駕駛動力交通工具肇事，致人受傷而逃逸，累犯，處有期
徒刑柒月。被訴過失傷害部分公訴不受理。
    事  實
一、乙○○曾因違反肅清煙毒條例及麻醉藥品管理條例等案件，
    經法院分別判處應執行有期徒刑5 年2 月及有期徒刑6 月，
    二案接續執行，於民國89年2 月3 日假釋出監付保護管束，
    至92年7 月13日期滿，且其保護管束未遭撤銷，未執行之刑
    期以已執行論而執行完畢，仍不知悛悔，其於96年5 月3 日
    中午12時45分許，駕駛車號K5-7 468號自用小客車，由桃園
    縣大溪鎮○○路○ 段往大溪方向行駛，途經埔頂路1 段320
    號前時，本應注意車前狀況，並隨時採取必要之安全措施，
    且當時晴天、路況良好、視線良好，並無不能注意之情形，
    竟疏未注意及此，貿然開入對向車道，適有甲○○、林德芳
    及陳金龍於同路段往八德方向之車道上施作道路工程，因乙
    ○○未注意車前狀況，復又逆向行駛，乃撞及甲○○、林德
    芳及施作工程之器械，致甲○○受有左側股骨頸骨折之傷害
    （傷害部分業經撤回告訴），林德芳受有右足輾壓傷併擦傷
    之傷害（傷害部份未據告訴），陳金龍則因乙○○撞翻施作
    工程之器械而受有左手掌第2 度燒燙傷之傷害 (傷害部份未
    據告訴)。 乙○○駕駛動力交通工具肇事後，曾下車查看而
    知悉其已肇事並致人受傷，竟未在場採取必要之救護措施，
    即趁甲○○、林德芳及陳金龍不注意之際棄車逃離現場。
二、案經桃園縣政府警察局大溪分局報請臺灣桃園地方法院檢察
    署檢察官偵查起訴。
    理  由
壹、有罪部分：
一、按被告以外之人於審判外之陳述，雖不符前4 條之規定，而
    經當事人於審判程序同意作為證據，法院審酌該言詞陳述或
    書面陳述作成時之情況，認為適當者，亦得為證據，刑事訴
    訟法第159 條之5 第1 項定有明文。查被告乙○○於本院審
    判時同意將被告以外之人於審判為所為之供述證據作為證據
    ，有準備程序筆錄1 份在卷可考，且本院審酌該等陳述作成
    時並無證明力明顯過低或證據係違法取得等情況，自應認上
    開供述證據有證據能力，合先敘明。
二、訊據被告乙○○除辯稱：其有請人打電話叫救護車，其係因
    現場有很多人向其靠近，且出言罵三字經，其擔心會被毆打
    ，才離開現場云云外，對其他犯情則坦承不諱，並經證人甲
    ○○、林德芳、陳金龍於警詢、檢察官訊問時具結證述綦詳
    ，且有診斷證明書、道路交通事故現場圖、調查報告表及現
    場照片在卷可考。
三、被告雖以前詞置辯，然查：
  (一)由被告於本院審理時供稱：我離開時救護車尚未到達等語觀
    之，被告離開現場之際，甲○○、林德芳、陳金龍等人仍在
    等待救護中，縱認被告確曾請他人撥打電話叫救護車前來救
    護，然其既於救護車到達前即已離開現場而未留在現場為必
    要之救護，尚難以此解免其肇事逃逸之責。
  (二)另參酌被告於本院審理時供稱：現場並沒有人對我動手，只
    是有人用手指著我，對我說不要動，旁邊有人在罵三字經，
    也有人說車怎麼開的等語，足見被告在車禍現場並未受到不
    法之攻擊，且依被告所述現場人士僅罵其三字經及要求其不
    要動等情形觀之，被告斯時亦未受有緊急之危難，因之，被
    告所辯顯非其可離開現場而不對傷者為救護之正當理由。
四、綜上所述，被告所辯顯屬卸責之飾詞，不足採信，本件事證
    已經明確，被告之犯行堪予認定，應依法論科。
五、核被告所為，係犯刑法第185 條之4 之肇事致人受傷而逃逸
    罪。被告有如事實欄一、所載之犯罪科刑、執行情形，有臺
    灣高等法院被告前案紀錄表在卷可按，其受徒刑之執行完畢
    後，5 年以內故意再犯本件有期徒刑以上之罪，為累犯，應
    依刑法第47條第1 項規定加重其刑。爰審酌被告犯罪之情節
    、被害人受傷之程度，兼衡被告已與被害人甲○○達成和解
    ，且已賠償甲○○之損失（見本院審判筆錄）及其犯後態度
    等一切情狀，量處如主文所示之刑。
貳、公訴不受理部分：
一、公訴意旨略以：被告乙○○於96年5 月3 日中午12時45分許
    ，駕駛車號K5-7468 號自用小客車，由桃園縣大溪鎮○○路
    ○ 段往大溪方向行駛，途經埔頂路1 段320 號前時，本應注
    意車前狀況，並隨時採取必要之安全措施，且當時晴天、路
    況良好、視線良好，並無不能注意之情形，竟疏未注意及此
    ，貿然開入對向車道，適有甲○○於同路段往八德方向之車
    道上施作道路工程，因乙○○未注意車前狀況，復又逆向行
    駛而撞及甲○○，致甲○○受有左側股骨頸骨折之傷害，因
    認被告涉有刑法第284 條第1 項前段之過失傷害罪嫌。
二、按告訴乃論之罪，告訴人於第一審辯論終結前得撤回其告訴
    ；又告訴經撤回者，得不經言詞辯論，逕諭知不受理之判決
    ，刑事訴訟法第238 條第1 項、第303 條第3 款、第307 條
    分別定有明文。查本件被告被訴過失傷害案件，公訴人認被
    告係觸犯刑法第284 條第1 項前段之罪，依同法第287 條前
    段之規定須告訴乃論。茲告訴人甲○○已於本院審理時當庭
    撤回告訴，有本院審判筆錄1 份在卷可考，爰不經言詞辯論
    ，逕就被告被訴過失傷害罪部分諭知不受理之判決。
據上論斷，應依刑事訴訟法第299 條第1 項前段、第303 條第3
款、第307 條，刑法第185 條之4 、第47條第1 項，判決如主文
。
本案經檢察官周芝君到庭執行職務。
中    華    民    國    97    年    9     月    15    日
                交通法庭    審判長法  官  魏于傑
                                  法  官  羅國鴻
                                  法  官  李文娟
以上正本證明與原本無異。
如不服本判決，應於判決送達後10日內向本院提出上訴狀（應附
繕本），其未敘述上訴理由者，應於上訴期間屆滿後20日內補提
理由書狀於本院，上訴於臺灣高等法院。
                                  書記官  鄭嘉惠
中    華    民    國    97    年    9     月    16    日


司法院資訊處製作；財團法人民間司法改革基金會備份。
